【裁判字號】    90,簡上,8
【裁判日期】    900430
【裁判案由】    違反商標法
【裁判全文】
臺灣嘉義地方法院刑事判決                              九十年度簡上字第八號
    上  訴  人  乙○○
    即  被  告
右上訴人因違反商標法案件，不服本院嘉義簡易庭八十九年度簡字第五二八號中華民
國八十九年十二月八日第一審判決（臺灣嘉義地方法院檢察署聲請簡易判決處刑案號
：八十九年度偵字第五四二三號），提起上訴，本院管轄之第二審合議庭判決如左：
    主  文
原判決撤銷。
乙○○連續明知為於同一商品，使用相同於他人註冊商標之圖樣之商品而販賣，處罰
金新台幣萬元，如易服勞役，以銀元佰元即新台幣玖佰元折算壹日。扣案之仿冒
如附圖一商標圖樣之皮夾壹個及仿冒如附圖二商標圖樣之皮夾陸個均沒收。
    事  實
一、乙○○明知如附圖一商標圖樣及如附圖二商標圖樣分別為瑞士商．香奈爾股份有
    限公司（Ｃｈａｎｅｌ  Ｓ．Ａ．，下簡稱香奈兒公司，原申請人中文名稱為瑞
    士商．倩妮股份有限公司）與法商．路易威登馬爾悌耶公司（Ｌｏｕｉｓ  Ｖｕ
    ｉｔｔｏｎ  Ｍａｌｌｅｔｉｅｒ，下簡稱路易威登馬爾悌耶公司，原申請人中
    文名稱法商．威頓菲爾斯公司）向我國經濟部中央標準局（現改制為經濟部智慧
    財產局）註冊，取得指定專用於皮夾、手提箱等類商品之商標專用權（前者專用
    授權之期間自民國八十三年一月一日起至九十二年十二月三十一日止，後者專用
    期間延展自八十年三月一日起至九十年二月二十八日止），竟基於意圖販售牟利
    概括之犯意，於八十九年九月一日，在其嘉義市○區○○路夜市攤位上向一不詳
    姓名成年男子以每個新臺幣（下同）三百元販入上開仿冒如附圖一商標圖樣之皮
    夾三個及仿冒如附圖二商標圖樣之皮夾六個後，即在上址陳列，並以每個五百元
    至五百九十元不等價格，出售予不特定顧客賺取差額，嗣於同月八日二十二時四
    十分許，在該處為警查獲，並扣得上開仿冒如附圖一商標圖樣之皮夾一個及仿冒
    如附圖二商標圖樣之皮夾六個。
二、案經瑞士商香奈爾股份有限公司訴由嘉義市警察局移送臺灣嘉義地方法院檢察署
    檢察官聲請簡易判決處刑。
    理  由
一、右揭事實，業據被告於偵、審中坦承不諱，並有仿冒如附圖一商標圖樣之皮夾一
    個及仿冒如附圖二商標圖樣之皮夾六個扣案可資佐證。而扣案之皮夾係仿冒品之
    事實，已據告訴代理人甲○○指訴：查扣之七個女用皮夾材質係人造皮，可明顯
    辨識該七個皮夾為仿冒商之皮件等語（詳偵卷第三頁背面）明確。又如附圖一及
    如附圖二商標圖樣，分別為香奈爾公司與路易威登馬文悌耶公司向我國經濟部中
    央標準局（現改制為經濟部智慧財產局）註冊，取得指定專用於皮夾、手提箱等
    類商品之商標專用權（前者專用授權期間自民國八十三年一月一日起至九十二年
    十二月三十一日止，後者專用期間延展自八十年三月一日起至九十年二月二十八
    日止）之事實，亦有經濟部中央標準局商標註冊簿影本二份附於本審卷可稽，足
    證被告自白與事實相符。本件事證明確，被告犯行堪以認定。
二、按明知為於同一商品，使用相同於他人註冊商標之圖樣商品而販賣者，商標法第
    六十三條定有處罰規定；且所稱販賣，以行為人明知為此類商品，具有營利之目
    的，將之販入或賣出，有其一即屬成立，並不以販入後復行賣出為構成要件。最
    高法院八十年度台非字第四八號可資參照。查被告向一不詳姓名成年男子販入上
    開仿冒如附圖一商標圖樣之皮夾三個及仿冒如附圖二商標圖樣之皮夾六個，並且
    已賣出仿冒如附圖一商標圖樣之皮夾二個，自屬販賣無訛。核其所為，係犯商標
    法第六十三條之販賣仿冒商標商品罪。其陳列仿冒商標商品之低度行為已為販賣
    之高度行為所吸收，不另論罪。又被告販入後二次賣出，時間緊接，所犯罪名相
    同，顯係出於概括之犯意為之，為連續犯，爰依刑法第五十六條規定以一罪論，
    並加重其刑。又被告一次販入二人所有之上開商標專用權之商品，侵害二商標專
    用權人之法益，係一行為觸犯數罪名，為同種想像競合犯，應依刑法第五十五條
    規定從一販賣仿冒商標商品罪處斷。
三、原審就被告予以論罪科刑固非無見。惟原審漏未審酌被告之以一行為侵害二商標
    專用權人之商標專用權，為想像競合犯，復就附圖二所示商標圖樣有所誤，及未
    查酌被告究竟販入若干商品，並就附圖二商標專用權人有所誤載，與究有無人提
    起告訴仍未詳查，尚有未洽。本件上訴人以原審判決過重，上訴指摘原審判決不
    當，雖無理由。然原審判決認事用法既有上開違誤，自應由本院合議庭予以撤銷
    改判。爰審酌被告販賣仿冒商品之數量、貪圖牟利而為此犯行、所得利益、告訴
    人香奈爾公司表示原諒及犯罪後坦承犯行等一切情狀，量處罰金三萬元，併諭知
    易科服勞役之折算標準，以示懲儆。扣案之仿冒如附圖一商標圖樣之皮夾一個、
    仿冒如附圖二商標圖樣之皮夾六個，依商標法第六十四條規定，不問屬於犯人與
    否，均應沒收之，爰併予宣告沒收。
據上論斷，應依刑事訴訟法第四百五十五條之一第一項、第三項、第三百六十九條第
一項前段、第三百六十四條、第二百九十九條第一項前段，商標法第六十三條、第六
十四條，刑法第十一條前段、第五十六條、第五十五條、第四十二條第二項，罰金罰
鍰提高標準條例第二條、現行法規所定貨幣單位折算新台幣條例第二條判決如主文。
本案經檢察官張長樹到庭執行職務
中    華    民    國      九十      年      四      月      三十        日
                                      臺灣嘉義地方法院刑事第三庭
                                          審判長  法  官  王  漢  章
                                                  法  官  劉  瓊  雯
                                                  法  官  張  育  彰
右正本證明與原本無異。
本件不得上訴。
中    華    民    國      九十      年      四      月      三十        日
                                                  書記官  馮  澤  文
附錄法條：商標法第六十三條
明知為前條商品而販賣、意圖販賣而陳列、輸出或輸入者，處一年以下有期徒刑、拘
役或科或併科新臺幣五萬元以下罰金。


司法院資訊處製作；財團法人民間司法改革基金會備份。
